【裁判字號】    95,訴,3453
【裁判日期】    951130
【裁判案由】    毒品危害防制條例
【裁判全文】
臺灣高雄地方法院刑事判決              95年度訴字第3453號
公  訴  人  臺灣高雄地方法院檢察署檢察官
被      告  乙○○
上列被告因違反毒品危害防制條例案件，經檢察官提起公訴（95
年度毒偵字第7253號），被告於本院準備程序為有罪之陳述，經
合議庭裁定由受命法官依簡式審判程序獨任審理，判決如下：
    主  文
乙○○施用第一級毒品，累犯，處有期徒刑玖月。扣案之注射針
筒壹支，沒收之。
    事  實
一、乙○○前於民國88年間因施用毒品案件，經本院裁定送觀察
    、勒戒，認無繼續施用毒品之傾向，經臺灣高雄地方法院檢
    察署檢察官於88年2 月10日以88年度偵字第1669號為不起訴
    處分確定；於同年再因施用毒品案件，經本院以88年度毒聲
    字第4267號裁定送觀察、勒戒後，認有繼續施用毒品之傾向
    ，再以88年度毒聲字第6261號裁定令入戒治處所施以戒治，
    於89年4 月20日停止戒治，所餘期間付保護管束，於同年8
    月25日保護管束期滿未經撤銷視為執行完畢；復在上開強制
    戒治執行完畢後5 年內之91年間，因妨害公務及違反毒品危
    害防制條例案件，經本院分別以91年度易字第4404號判決判
    處有期徒刑3 月、92年度訴字第218 號判決判處有期徒刑1
    年2 月、10月，應執行有期徒刑1 年10月確定，經合併執行
    ，於94年7 月25日縮短刑期假釋出監並付保護管束，甫於同
    年12月15日保護管束期滿而執行完畢。詎其仍不知悔改，並
    戒除毒癮，明知海洛因業經公告為毒品危害防制條例第2條
    第2 項第1 款所列管之第一級毒品，不得非法持有、施用，
    竟仍基於施用第一級毒品海洛因之犯意，於95年8 月13日凌
    晨2 時許，在其位在高雄縣杉林鄉○○村○○路102 號住處
    內，以針筒摻水注射之方式，施用第一級毒品海洛因1 次。
    嗣於同年月14日上午9 時許，在高雄縣旗山鎮○○路旗山糖
    廠內，因行跡可疑為警攔檢盤查，當場扣得其所有預備供施
    用毒品之注射針筒1 支，並採集其尿液送驗後呈可待因、嗎
    啡陽性反應而查悉上情。
二、案經高雄縣政府察局旗山分局報告臺灣高雄地方法院檢察署
    檢察官偵查起訴。
    理  由
一、按本案被告乙○○所犯係死刑、無期徒刑、最輕本刑為3 年
    以上有期徒刑以外之罪，其於準備程序就前揭被訴事實為有
    罪之陳述，經受命法官告知簡式審判程序之旨，並聽取其與
    公訴人之意見後，本院認無不得或不宜改依簡式審判程序進
    行之情形，爰依刑事訴訟法第273 條之1 第1 項規定，裁定
    本件由受命法官獨任進行簡式審判程序，合先敘明。
二、訊據被告對於上揭犯行於警詢及本院審理時均供承不諱，且
    被告於95年8 月14日上午9 時50分許為警採集之尿液，經送
    檢驗之結果，確呈可待因、嗎啡陽性反應，此有台灣檢驗科
    技股份有限公司95年8 月28日KＺ000000000000號濫用藥物尿
    液檢驗報告、高雄縣政府警察局旗山分局毒品危害防制條例
    案件嫌犯代號與真實姓名對照表各1 份附卷可稽。此外，並
    有注射針筒1 支扣案可佐，足認被告上開自白核與事實相符
    ，洵堪採為論罪科刑之依據。本案事證明確，被告上開施用
    第一級毒品犯行，堪以認定。
三、第按海洛因為毒品危害防制條例第2 條第2 項第1 款所稱之
    第一級毒品，不得施用、持有。次按，犯毒品危害防制條例
    第10條施用第一級毒品之罪者，檢察官應聲請法院裁定，令
    被告入勒戒處所觀察、勒戒，經觀察、勒戒後，檢察官依據
    勒戒處分之陳報，認受觀察、勒戒人無繼續施用毒品傾向者
    ，應即釋放，並為不起訴之處分；認受觀察、勒戒人有繼續
    施用毒品之傾向者，檢察官應聲請法院裁定令入戒治處所強
    制戒治，其期間為6 個月以上，至無繼續強制戒治之必要為
    止，但最長不得逾1 年，強制戒治期滿，應即釋放，由檢察
    官為不起訴之處分。觀察、勒戒或強制戒治執行完畢釋放後
    ，5 年內再犯第10條之罪者，應依一般刑事訴訟程式予以起
    訴論罪科刑，此觀諸毒品危害防制條例第20條第1 項、第2
    項、第23條第1 項、第2 項規定自明。而被告若於5 年內已
    再犯，經依法追訴處罰，縱其第3 次（或第3 次以上）再度
    施用毒品之時間，在初犯經觀察、勒戒或強制戒治執行完畢
    釋放5 年以後，已不合於「5 年後再犯」之規定，且因已於
    「5 年內再犯」，顯見其再犯率甚高，原實施觀察、勒戒或
    強制戒治，已無法收其實效，即應依該條例第10條處罰（最
    高法院95年第7 次刑事庭會議決定可資參照）。本件被告前
    於88年間因施用毒品案件，經本院裁定送觀察、勒戒，認無
    繼續施用毒品之傾向，經臺灣高雄地方法院檢察署檢察官於
    88年2 月10日以88年度偵字第1669號為不起訴處分確定；於
    同年再因施用毒品案件，經本院以88年度毒聲字第4267號裁
    定送觀察、勒戒後，認有繼續施用毒品之傾向，再以88年度
    毒聲字第6261號裁定令入戒治處所施以戒治，於89年4 月20
    日停止戒治，所餘期間付保護管束，於同年8 月25日保護管
    束期滿未經撤銷視為執行完畢；復在上開強制戒治執行完畢
    後5 年內之91年間，因違反毒品危害防制條例案件，經本院
    92年度訴字第218 號判決判處有期徒刑1 年2 月、10月，應
    執行有期徒刑1 年10月確定並執行完畢，有上開不起訴處分
    書、臺灣高雄地方法院檢察署刑案資料查註紀錄表、全國施
    用毒品案件紀錄表及臺灣高等法院被告前案紀錄表、在監在
    押全國紀錄表各1 件在卷可參，是被告於上開觀察、勒戒及
    強制戒治執行完畢釋放後，5 年內再犯上開施用第一級、第
    二級毒品案件分別經本院判處上開徒刑確定並執行完畢，則
    本件施用毒品罪雖係在前開強制戒治執行完畢釋放5 年後所
    犯，揆諸前揭說明，仍應依法論科。
四、核被告所為，係犯毒品危害防制條例第10條第1 項之施用第
    一級毒品罪。又被告曾於91年間，因妨害公務及違反毒品危
    害防制條例案件，經本院分別以91年度易字第4404號判決判
    處有期徒刑3 月、92年度訴字第218 號判決判處有期徒刑1
    年2 月、10月，應執行有期徒刑1 年10月確定，經合併執行
    ，於94年7 月25日縮短刑期假釋出監並付保護管束，並於同
    年12月15日保護管束期滿而執行完畢，有上開臺灣高等法院
    被告前案紀錄表1 份在卷可參，其於有期徒刑執行完畢後5
    年內，故意再犯本件有期徒刑以上之罪，為累犯，應依刑法
    第47條第1 項規定加重其刑。爰審酌被告除本件施用第一級
    毒品犯行外，尚有前開於91年間之施用毒品案件經本院判處
    徒刑確定並執行完畢，其經觀察、勒戒、強制戒治程序及論
    罪科刑並執行後，仍未能戒除其毒癮，顯見其戒毒之意念非
    堅，惟念被告於犯罪後已坦承犯行，態度良好，且施用毒品
    行為，乃屬對其自身健康之戕害行為，及其犯罪動機、目的
    、手段等一切情狀，量處如主文所示之刑，以資懲儆。扣案
    之注射針筒1 支，係被告所有預備供施用毒品所用之物，業
    據其供明在卷（本院卷第34頁），爰依刑法第38條第1 項第
    2 款規定沒收之。
據上論斷，應依刑事訴訟法第273 條之1 第1 項、第299 條第1
項前段，毒品危害防制條例第10條第1 項，刑法第11條、第47條
第1 項、第38條第1 項第2 款，判決如主文。
本案經檢察官甲○○到庭執行職務。
中    華    民    國    95    年    11    月    30    日
                  刑事第十六庭  法  官  蔣志宗
以上正本證明與原本無異。
如不服本判決，應於判決送達後10日內，向本院提出上訴狀。
中    華    民    國    95    年    11    月    30    日
                                書記官  洪育祺
毒品危害防制條例第10條
施用第一級毒品者，處 6 月以上 5 年以下有期徒刑。
施用第二級毒品者，處 3 年以下有期徒刑。


司法院資訊處製作；財團法人民間司法改革基金會備份。
